【裁判字號】    90,訴,1325
【裁判日期】    900627
【裁判案由】    違反槍砲彈藥刀械管制條例
【裁判全文】
臺灣臺中地方法院刑事判決                          九十年度訴字第一三二五號
    公  訴  人  台灣台中地方法院檢察署檢察官
    被      告  甲○○
    選任辯護人  梁宵良律師
右列被告因違反槍砲彈藥刀械管制條例案件，經檢察官提起公訴（九十年度偵字第２
１９１號），本院判決如左：
    主  文
甲○○未經許可，無故持有制式空氣槍，處有期徒刑壹年陸月，緩刑伍年。
扣案如附表所列之制式空氣槍貳拾貳支，均沒收。
    事  實
一、甲○○於民國八十九年七月間，向印尼國之王永盛訂購木材一批，裝置於五個貨
    櫃自台中港報關進口，放置於台中縣潭子鄉○○○路３９號其所經營之「久品國
    際有限公司」工廠內，嗣甲○○於同年十月間某日打開貨櫃，發現其中夾藏有如
    附表所列之具有殺傷力之制式空氣槍貳２２支，竟未報警處理，而將之包裝後放
    置於其所有業經報廢之小客車內及上開工廠後方之圍牆旁，並自彼時起，未經許
    可無故持有上開具有殺傷力支制式空氣槍。嗣於八十九年十月十二日十二時許及
    同年十一月三日二十二時三十五分許，經警在上開小客車內及工廠圍牆旁查獲，
    扣得如附表所列之制示空氣槍２２支。
二、案經台中縣警察局豐原分局移送臺灣臺中地方法院檢察署檢察官偵查起訴。
    理  由
一、被告甲○○固直承持有如附表所列之制示空氣槍之事實不諱，惟辯稱其在印尼國
    內街道上經常看見當地人擺攤販賣類似之空氣槍，故認為持有此等槍枝並無不法
    ，其不知在我國是不能持有此等槍枝云云。然查被告雖僅受國小教育程度，但其
    係經營商業之商人，智識程度應非低淺，社會經驗亦屬豐富，而槍枝在我國乃列
    為管制之物品，欲持有槍枝者，均須經主管機關核准，此為國人一般人所皆知之
    事實，以被告之身分及智識程度、社會經驗，當無不知之理，是其所辯應屬卸責
    之詞，不足採信。又上開槍枝經送驗結果，均認具有殺傷力，此有內政部警政署
    刑事警察局鑑驗通知書附卷可稽，乃屬槍砲彈藥刀械管制條例第八條第一項巷所
    列之槍枝，本件事證明確，被告犯行堪以認定。
二、核被告所為，係犯槍砲彈藥刀械管制條例第八條第四項之罪。爰審酌被告犯罪之
    動機、目的、手段、所生之危害及其品行與犯罪後之態度等一切情狀，量處如主
    文所示之刑。被告於七十年間雖曾犯竊盜罪經法院判處有期徒刑八月而於七十年
    十月三日執行完畢，於八十年間亦曾犯賭博罪經法院判處有期徒刑五月並於八十
    年十月七日易科罰金執行完畢，惟其執行完畢五年以內未曾受有期徒刑以上行之
    宣告，此有台灣高等法院被告全國前案紀錄表在卷可參，而其目前經營生意有正
    當職業，家中尚有子女三人，均值就學階段，此有其提出之戶口名簿、在學證明
    等可參，被告負有養育之責，若因本案入監執行，恐影響子女之教育，其經此教
    訓應知警惕而無再犯之虞，本院認其所受上開有期徒刑之宣告以暫不執行為適當
    ，併宣告緩刑伍年，以啟自新。
三、扣案如附表所列之槍枝為違禁物，應依法宣告沒收。
據上論斷，應依刑事訴訟法第二百九十九條第一項前段，槍砲彈藥刀械管制條例第八
 條第四項，刑法第十一條前段、第七十四條第二款、第三十八條第一項第一款，判
決如主文。
中      華      民      國      九十      年      六    月    二十七    日
                                        法  官     李添興
右正本證明與原本無異。
如不服本判決，應於判決送達後十日內向本院提出上訴狀，上訴於臺灣高等法院臺中
分院( 須附繕本 )。
                                          書記官
中    華    民    國      九十      年       六      月     二十七    日
附表
    槍  枝  種  類            管制編號（如鑑驗通知書所附鑑證）
      制式空氣槍              0000000000
      同右                    0000000000
      同右                    0000000000
      同右                    0000000000
      同右                    0000000000
      同右                    0000000000
      同右                    0000000000
      同右                    0000000000
      同右                    0000000000
      同右                    0000000000
      同右                    0000000000
      同右                    0000000000
      同右                    0000000000
      同右                    0000000000
      同右                    0000000000
      同右                    0000000000
      同右                    0000000000
      同右                    0000000000
      同右                    0000000000
      同右                    0000000000
      同右                    0000000000
      同右                    0000000000
附錄論罪科刑法條
槍砲彈藥刀械管制條例第八條


司法院資訊處製作；財團法人民間司法改革基金會備份。
